最  高  行  政  法  院  裁  定
                                     100年度裁字第2966號
抗  告  人  張高榮
                          送達代收人  李柔安
                          同區承德路1段48號9樓之2
上列抗告人因與相對人行政院衛生署間醫師法事件，對於中華民
國100年9月29日臺北高等行政法院100年度再字第46號裁定，提
起抗告，本院裁定如下︰
    主  文
抗告駁回。
抗告訴訟費用由抗告人負擔。
    理  由
一、按抗告法院認抗告為不合法或無理由者，應為駁回抗告之裁
    定。
二、本件原裁定以：抗告人以臺北高等行政法院（下稱原審法院
    ）民國（下同）99年12月16日99年度訴字第1524號判決（下
    稱原確定判決）有行政訴訟法第273條第1項第1款及第14款
    規定之再審事由，提出再審之訴，然該再審事由業經於上訴
    程序中主張之，復經本院100年度裁字第496號裁定駁回上訴
    ，並非未於上訴程序主張其事由，自不應准許抗告人再據為
    再審理由；至於抗告人所稱原確定判決有行政訴訟法第273
    條第1項第2款事由部分，除泛稱具有該事由外，並未為任何
    具體之指摘，且此部分再審理由未經訴狀記載，未合於提起
    再審程式等語，乃駁回抗告人之訴。
三、抗告意旨略謂：抗告人已於原審程序聲請函詢臺大醫院、中
    華民國美容外科學會，並傳喚證人，以證明Restyllane Sub
    -Q確實得做為人體隆乳之用，進而佐證相對人對於抗告人所
    為之行政處分違法，實屬對於足以影響判決之重要證據漏未
    審酌，惟本院為法律審，縱抗告人已依上訴主張其事由，亦
    無從具體審酌該事由而給予實質之救濟，故此時即應有透過
    再審救濟之必要，抗告人依據行政訴訟法第273條第1項第14
    款之再審事由提起再審，應已符合「再審補充性原則」云云
    。經核，本件抗告人因醫師法事件經原審法院以原確定判決
    駁回其訴，抗告人不服，乃提起上訴，復經本院100年度裁
    字第496號裁定以其上訴不合法而駁回其上訴確定在案，抗
    告人仍不服，遂以原確定判決有行政訴訟法第273條第1項第
    1款、第2款及第14款規定之再審事由，向原審法院提起再審
    ，惟其再審之主張與抗告人對原確定判決提起上訴之主張類
    同，有再審聲請狀及上訴理由狀在卷可稽，則原裁定以抗告
    人就其已依上訴主張之事由復提起再審之訴，依行政訴訟法
    第273條第1項但書之規定，自不應准許，抗告人提起再審之
    訴不合法，應予駁回，並無不合。抗告意旨仍爭執原裁定所
    為論斷或駁斥其主張之理由，泛言原裁定有上開瑕疵，自難
    認有理由，應予駁回。
四、據上論結，本件抗告為無理由。依行政訴訟法第104條、民
    事訴訟法第95條、第78條，裁定如主文。
中    華    民    國    100   年    12    月    22    日
                    最高行政法院第五庭
                        審判長法官  黃  合  文
                              法官  鄭  忠  仁
                              法官  劉  介  中
                              法官  帥  嘉  寶
                              法官  陳  鴻  斌

以  上  正  本  證  明  與  原  本  無  異
中    華    民    國    100   年    12    月    27    日
                              書記官  張  雅  琴